臺灣臺南地方法院民事裁定
110年度聲字第125號
聲  請  人  蔡海柱  



相  對  人  鄭淑美  

上列當事人間聲請停止執行事件，本院裁定如下： 
    主  文
聲請駁回。
聲請程序費用由聲請人負擔。 
    理  由
一、本件聲請意旨略以：相對人於民國109年9月18日持票據號碼
    206302、699027、699029、699030、692542號票面金額合計
    新臺幣（下同）70萬元之本票5紙（下稱系爭本票），向本
    院聲請對聲請人發支付命令，經聲請人聲明異議後，由本院
    109年度訴字第1678號清償借款事件（下稱系爭清償借款事
    件）受理在案，且於110年4月21日裁定停止訴訟程序。詎相
    對人於系爭清償借款事件之訴訟進行期間，竟持系爭本票向
    本院聲請准許強制執行，經109年度司票字第3567號裁定准
    許後，並以該裁定為執行名義，聲請對聲請人之財產為強制
    執行，由本院民事執行處110年度司執字第33736號給付票款
    強制執行事件（下稱系爭執行事件）受理在案，若聲請人之
    財產遭拍定，其將有難以回復之損害，爰依強制執行法第18
    條第2項規定，聲請供擔保停止系爭執行事件之強制執行程
    序等語。
二、按強制執行程序開始後，除法律另有規定外，不停止執行；
    有回復原狀之聲請，或提起再審或異議之訴，或對於和解為
    繼續審判之請求，或提起宣告調解無效之訴、撤銷調解之訴
    ，或對於許可強制執行之裁定提起抗告時，法院因必要情形
    或依聲請定相當並確實之擔保，得為停止強制執行之裁定，
    強制執行法第18條定有明文。次按發票人主張本票債權不存
    在而提起確認之訴不合於第一項之規定者，法院依發票人聲
    請，得許其提供相當並確實之擔保，停止強制執行，非訟事
    件法第195條第3項亦有明文。準此，法院依上開規定，因必
    要情形或依聲請定相當並確實之擔保以裁定停止強制執行，
    應以聲請人有提起上開各類型之訴訟、聲請、請求或抗告事
    件為前提要件。
三、經查，原告於民事停止執行聲請狀（見本院卷第7頁）主張
    之「本案訴訟」即系爭清償借款事件，係本件相對人聲請對
    聲請人發支付命令，請求聲請人給付70萬元及其利息，經本
    院於109年9月22日核發109年度司促字第24362號支付命令，
    聲請人不服，於法定期間提出異議，依民事訴訟法第519條
    第1項規定，該支付命令於異議範圍內失其效力，以相對人
    支付命令之聲請，視為起訴，由系爭清償借款事件審理，聲
    請人為該案之被告等情，業經本院依職權調閱上開案件卷宗
    影本核閱無誤，足認聲請人所謂之「本案訴訟」，並非其所
    提起之訴訟，而係相對人對其提起之請求清償借款訴訟。再
    者，聲請人雖對本院109年度司票字第3567號本票裁定，提
    起抗告，然本院已於110年3月4日以110年度抗字第27號裁定
    駁回其抗告，且於同年月22日確定在案，有聲請人提出之11
    0年度抗字第27號裁定在卷可稽（見本院卷第23頁），且有
    裁定確定證明書附於系爭執行事件卷宗為憑。準此，本件依
    聲請人提出之民事停止執行聲請狀及其檢附之證物內容，其
    並無強制執行法第18條第2項規定「聲請回復原狀，或提起
    再審或異議之訴，或對於和解為繼續審判之請求，或提起宣
    告調解無效之訴、撤銷調解之訴」之情形，亦無非訟事件法
    第195條第3項規定「提起確認本票債權不存在訴訟」之情形
    ；且聲請人對於許可強制執行之裁定提起抗告，業經本院裁
    定駁回確定在案。揆諸上開說明，堪認聲請人聲請裁定停止
    系爭執行事件之強制執行程序，與強制執行法第18條第2項
    、非訟事件法第195條第3項規定不符，應予駁回。
四、依強制執行法第30條之1，民事訴訟法第95條、第78條，裁
    定如主文。 　　
中　　華　　民　　國　　110 　年　　8 　　月　　11　　日
                  民事第五庭　法  官　陳尹捷
以上正本證明與原本無異。
如不服本裁定，應於裁定送達後10日內，以書狀向本院提出抗告
，並繳納抗告費新臺幣1,000元。
中　　華　　民　　國　　110 　年　　8 　　月　　11　　日
                              書記官　曾美滋